【裁判字號】    98,交易,199
【裁判日期】    980608
【裁判案由】    過失傷害
【裁判全文】
臺灣臺北地方法院刑事判決             98年度交易字第199號
公  訴  人  臺灣臺北地方法院檢察署檢察官
被      告  甲○○
                    （現另案於臺灣臺北監獄執行中）
上列被告因過失傷害案件，經檢察官提起聲請簡易判決處刑（九
十七年度偵緝字第二七一四號），由本院改依通常程序審理，嗣
被告於準備程序中先就被訴事實為有罪之陳述，復經本院告以簡
式審判之旨，並聽取當事人之意見後，本院合議庭裁定行簡式審
判程序，判決如下：
    主  文
甲○○因過失傷害人，處拘役拾日，如易科罰金，以新臺幣壹仟
元折算壹日。
    事  實
一、甲○○於民國九十七年四月一日上午十時五十分許，駕駛無
    車牌之動力三輪車，沿臺北市萬華區○○○路由北往南方向
    行駛至西寧南路八八號前時，本應注意變換車道前，應禮讓
    直行車先行，並應隨時注意兩車併行之距離，以避免發生危
    險，而依當時為雨天、日間自然光線、柏油道路濕潤無缺陷
    、無障礙物、視距良好，並無不能注意之情形，竟疏未注意
    ，貿然變換車道，使同向左側乙○○所駕駛之車號一九七－
    ＣＴ號營業小客車，因不及閃避而與前開動力三輪車發生擦
    撞，致乙○○在急踩煞車時，頭部撞擊方向盤，受有鼻尖擦
    傷二平方公分、右側頭皮壓痛、頭暈等傷害。嗣於員警前往
    現場處理時，甲○○在場並當場向處理之員警承認肇事自首
    而接受裁判。
二、案經乙○○訴由臺北市政府警察局萬華分局報告臺灣臺北地
    方法院檢察署檢察官偵查聲請簡易判決處刑，本院改依通常
    程序審理後，甲○○於準備程序進行中就被訴事實為有罪之
    陳述，經合議庭裁定改行簡式審判程序。
    理  由
一、上揭事實，業據被告甲○○迭於本院準備程序中、審理時供
    承不諱（見本院卷第三六頁至第四０頁反面），且經告訴人
    乙○○於警詢時及偵查中檢察事務官詢問時指訴歷歷（見臺
    灣臺北地方法院檢察署《下稱臺北地檢署》九十七年度偵字
    第一０七八二號卷第四頁至第五頁、第八二頁至第八三頁、
    九十七年度偵緝字第二七一四號卷第四二頁），並有道路交
    通事故現場圖、補充資料表、交通事故談話紀錄表、道路交
    通事故調查報告表 (一)、(二)、現場照片三紙、道路交通
    事故初步分析研判表、自首情形紀錄表等件（見臺北地檢署
    九十七年度偵字第一０七八二號卷第九頁至第一八頁）在卷
    可佐。而告訴人乙○○確係因本件事故受有鼻尖擦傷二平方
    公分、右側頭皮壓痛、頭暈等傷害，亦有聯合醫院和平院區
    九十七年四月一日所開立之診斷證明書（見臺北地檢署九十
    七年度偵字第一０七八二號卷第六頁）在卷足憑，是被告甲
    ○○之行為與告訴人所受傷害間，自有相當因果關係，此情
    已足認定。是依上開補強證據已足資擔保被告於本院審理時
    所為之上開任意性自白具有相當程度之真實性，而得確信被
    告前述自白之犯罪事實確屬真實，從而依刑事訴訟法第一百
    五十六條第一項及同條第二項規定，自得依被告前述自白及
    該補強證據認定被告確有為前述過失傷害之犯行，本件事證
    明確，被告之犯行堪以認定。
二、核被告所為，係犯刑法第二百八十四條第一項前段之過失傷
    害罪。又被告肇事後，於其犯罪行為未為有偵查權限之機關
    發覺前，即向前來處理車禍事宜之警員承認肇事，此有臺北
    市政府警察局萬華分局九十七年八月二十六日函及所附之報
    告書、員警工作紀錄簿等件（見臺北地檢署九十七年度偵字
    第一０七八二號卷第九頁至第一八頁同上他字卷第三六頁）
    在卷可憑，且被告嗣雖於偵查中遭發佈通緝，惟係因其未居
    住於戶籍地所致，尚難遽認被告有逃避本件偵審之意，是被
    告嗣既未逃避偵審，本件仍合於自首之要件，爰依刑法第六
    十二條前段規定，減輕其刑。爰審酌被告本應注意變換車道
    前，應禮讓直行車先行，並應隨時注意兩車併行之距離，以
    避免發生危險，竟疏未注意，貿然變換車道，致告訴人閃避
    不及發生擦撞，其過失程度及情節非微，然其因而所導致之
    告訴人傷勢尚屬輕微，且於犯後業已坦認犯行、態度良好等
    一切情狀，量處如主文所示之刑，並諭知易科罰金之折算標
    準。
據上論斷，應依刑事訴訟法第二百九十九條第一項前段，刑法第
二百八十四條第一項前段、第六十二條前段、第四十一條第一項
前段，刑法施行法第一條之一第一項、第二項前段，判決如主文
。
本案經檢察官賴秋萍到庭執行職務。
中    華    民    國    98    年    6     月    8     日
                  刑事第五庭    法  官  鄭昱仁
以上正本證明與原本無異。
如不服本判決應於收受送達後10日內向本院提出上訴書狀，並應
敘述具體理由；其未敘述上訴理由者，應於上訴期間屆滿後20日
內向本院補提理由書（均須按他造當事人之人數附繕本）「切勿
逕送上級法院」。告訴人或被害人如對於本判決不服者，應具備
理由請求檢察官上訴，其上訴期間之計算係以檢察官收受判決正
本之日期為準。
                                書記官  宋德華
中    華    民    國    98    年    6     月    8     日
附錄本案論罪科刑法條：
中華民國刑法第284條
（過失傷害罪）
因過失傷害人者，處6月以下有期徒刑、拘役或5百元以下罰金，
致重傷者，處1年以下有期徒刑、拘役或5百元以下罰金。
從事業務之人，因業務上之過失傷害人者，處1年以下有期徒刑
、拘役或1千元以下罰金，致重傷者，處3年以下有期徒刑、拘役
或2千元以下罰金。


司法院資訊處製作；財團法人民間司法改革基金會備份。
